臺灣宜蘭地方法院小額民事判決  
111年度羅小字第193號
原      告  國泰世華商業銀行股份有限公司

法定代理人  郭明鑑  
訴訟代理人  賴佳渝  
            林志軒  
被      告  曾冠羚  



上列當事人間清償債務事件，本院於民國111年6月21日言詞辯論
終結，判決如下：
    主  文
一、被告應給付原告新臺幣(下同)6萬277元，及自110年12月2日
    起至清償日止，按週年利率百分之1.845計算之利息；暨自1
    11年1月3日起至清償日止，其逾期6個月以內按上開利率百
    分之10，逾期超過6個月以上至9個月以內，按上開利率百分
    之20計算之違約金。
二、訴訟費用1,000元由被告負擔。
三、本判決第1項得假執行。被告如以6萬277元為原告供擔保後
    ，得免為假執行。
    事實及理由
一、原告主張：被告於109年5月29日向原告借款10萬元，約定借
    款期限自109年6月2日起至112年6月2日止，借款利率依中華
    郵政公司2年期定期儲金機動利率加碼週年利率百分之1浮動
    計算（現為週年利率百分之1.845），自實際借款日（即撥
    款日）起，以1個月為1期，按月分期清償，前6期為寬限期
    ，僅按期付息，第7期起依年金法計算按月本息平均攤還，
    惟第1年利息由勞動部補貼，若第1年內之第7個月起積欠借
    款本金達3個月，則勞動部停止補貼，且未依約清償本金時
    ，原告得主張債務全部到期，除依前揭約定利率計算遲延利
    息外，並以未償還本金餘額逾期在6個月以內者，按約定利
    率百分之10，超過6個月以上者至9個月以內者，按約定利率
    百分之20計算之違約金。詎被告自111年1月3日起即未依約
    還款，迄今尚積欠原告如主文第1項所示之金額未清償，依
    上開契約之約定，其債務視為全部到期。爰依消費借貸之法
    律關係，提起本件訴訟，並聲明：如主文第1項所示。
二、被告則以：目前因在監故實無力償還等語。
三、經查，原告主張前開事實，業據其提出與所述相符之貸款契
    約書（勞工紓困貸款專用借據）、個人借貸綜合約定書、勞
    動部109年4月27日勞動福2字第1090135447號函、受疫情影
    響申請勞工紓困貸款聲明書、放款交易查詢等件影本為證（
    見本院卷第12頁至第28頁），且為被告所不爭執，自堪信為
    真實。至被告辯謂其在監無力清償等語，核僅係被告履行債
    務能力之問題，於原告之請求不生影響，亦與被告依約應負
    之清償責任無涉，尚不得據為不負履行義務之抗辯。從而，
    原告依兩造間消費借貸之法律關係，請求被告清償如主文第
    1項所示之金額、利息及違約金，為有理由，應予准許。並
    依職權確定訴訟費用額為1,000元，應由被告負擔，爰諭知
    如主文第2項所示。 
四、本件係按民事訴訟法第427條第1項訴訟標的金額50萬元以下
    之財產權訴訟，適用簡易程序所為被告敗訴之判決，依同法
    第389條第1項第3款規定應依職權宣告假執行。並依職權諭
    知被告得供擔保後免為假執行。
五、訴訟費用負擔之依據：民事訴訟法第78條。
中　　華　　民　　國　 111　　年　　 7　　月　　 5　　日
                    羅東簡易庭　法　官　蔡仁昭
如不服本判決，應於送達後20日內，以判決違背法令為理由，向
本院提出上訴狀並表明上訴理由（上訴理由應表明：(一)原判決
所違背之法令及其具體內容；(二)依訴訟資料可認為原判決有違
背法令之具體事實），如於本判決宣示後送達前提起上訴者，應
於判決送達後20日內補提上訴理由書（須附繕本）。
如委任律師提起上訴者，應一併繳納上訴審裁判費。 
中　　華　　民　　國　 111　　年　　 7　　月　　 5　　日
                                書記官　劉婉玉
 計    算    書
項        目          金      額（新臺幣）      備    註
第一審裁判費               1,000元
合        計               1,000元

附錄：
一、民事訴訟法第436條之18第1項：
    （小額訴訟程序）判決書得僅記載主文，就當事人有爭執事
    項，於必要時得加記理由要領。
二、民事訴訟法第436條之24第2項：
    對於小額程序之第一審裁判上訴或抗告，非以其違背法令為
    理由，不得為之。
三、民事訴訟法第436條之25：
    上訴狀內應記載上訴理由，表明下列各款事項：
    (一)原判決所違背之法令及其具體內容。
    (二)依訴訟資料可認為原判決有違背法令之具體事實。